臺灣雲林地方法院刑事判決
110年度交訴字第33號
公  訴  人  臺灣雲林地方檢察署檢察官
被      告  林鈺哲



上列被告因過失致死案件，經檢察官提起公訴（110年度偵字第1
944號），被告於準備程序中就被訴事實為有罪之陳述，經告知
簡式審判程序之旨，並聽取當事人之意見後，本院合議庭裁定由
受命法官獨任進行簡式審判程序，並判決如下：
    主      文
林鈺哲犯過失致人於死罪，處有期徒刑伍月，如易科罰金，以新
臺幣壹仟元折算壹日。緩刑伍年，並應依本院110年度司交附民
移調字第41號調解筆錄所載條件履行賠償。
    事實及理由
一、犯罪事實：
  ㈠林鈺哲於民國109年12月7日14時許，駕駛車號00-0000號自用
    小貨車沿雲林縣土庫鎮大荖里產業道路由東往西之方向行駛
    ，途經雲林縣○○鎮○○里○○000○00○○○○○號誌交岔路口時，本
    應注意汽車行經無號誌交岔路口時，必須減速慢行，作隨時
    停車之準備、左方車必須暫停禮讓右方車先行，而依當時情
    況天候晴、日間自然光線、柏油路面乾燥無缺陷、無障礙物
    、視距良好，並無不能注意之情事，詎其疏於注意，未能減
    速慢行，且未能禮讓右方之他車先行，即貿然通過，適張木
    山騎乘車號000-000號普通重型機車沿產業道路由北往南之
    方向行駛，亦未注意行經無號誌之交岔路口，應減速慢行，
    作隨時停車之準備，逕自駛入上開路口，2車因閃避不及發
    生碰撞，致張木山人車倒地，並受有頭部外傷併頭皮多處撕
    裂傷及左側小腿創傷性截斷等傷害，經緊急送往天主教若瑟
    醫療財團法人若瑟醫院（下稱若瑟醫院）急救，仍因上開等
    傷勢嚴重而不治死亡。嗣林鈺哲於案發後停留現場，於有偵
    查權限之機關及公務員發覺其犯罪前，向前往現場處理之警
    員表明其為肇事人自首並願接受裁判。
  ㈡案經張木山之子張桐榮告訴及臺灣雲林地方檢察署檢察官相
    驗後簽分偵查起訴。
二、認定犯罪事實所憑證據及理由：
  ㈠本案被告林鈺哲所犯為死刑、無期徒刑、最輕本刑為3年以上
    有期徒刑以外之罪，亦非屬高等法院管轄之第一審案件，其
    於準備程序進行中，先就被訴事實為有罪之陳述，經法官告
    知簡式審判程序之旨，並聽取當事人之意見後，本院合議庭
    裁定，依刑事訴訟法第273條之1規定，由受命法官獨任進行
    簡式審判程序，是本案之證據調查，依刑事訴訟法第273條
    之2規定，不受同法第159條第1項、第161條之2、第161條之
    3、第163條之1及第164條至第170條規定之限制，合先敘明
    。
  ㈡上揭犯罪事實，業據被告於警詢、偵訊及本院準備程序、審
    理時均坦承不諱（相卷第19至22頁、第105至109頁；本院卷
    第39至45頁、第41頁、第62頁、第69頁），核與證人即告訴
    人張桐榮於警詢、偵訊所陳情節相符（相卷第23至25頁、第
    105至109頁），並有雲林縣警察局道路交通事故現場圖、道
    路交通事故調查報告表㈠、㈡、雲林縣○○○○○○○○○○○000○○○○○○
    ○○○○○○○○○○○○○○○○○○路○○○○○○○號查詢汽車駕駛人各1份、車
    輛詳細資料報表2份、現場暨車損照片38張、相驗屍體照片6
    張、臺灣雲林地方檢察署檢驗報告書、臺灣雲林地方檢察署
    相驗屍體證明書各1份在卷可佐（相卷第27頁、第29頁、第3
    1至67頁、第69頁、第71頁、第77頁、第79頁、第95頁、第9
    9頁、第101頁、第113頁、第119至127頁、第131頁至第135
    頁），足證被告前揭任意性自白與事實相符，可以採信。
  ㈢按行經無號誌之交岔路口，應減速慢行，作隨時停車之準備
    ；行至無號誌交岔路口，左方車應暫停讓右方車先行，道路
    交通安全規則第93條第1項第2款、第102條第1項第2款分別
    定有明文，此為汽車駕駛人應盡之注意義務。被告領有合格
    駕駛執照，有卷附上開道路交通事故調查報告表㈡、公路電
    子監理閘門證號查詢汽車駕駛人可憑，依卷附道路交通事故
    調查報告表及現場照片所載，對於上開規定理應知之甚明，
    且依案發時天候晴、日間自然光線、柏油路面乾燥無缺陷、
    無障礙物、視距良好，客觀上並無不能注意之情事，亦卷附
    上開道路交通事故調查報告表㈠及現場照片可佐，倘被告確
    實依前開規定駕駛，當能避免本案車禍事故發生，故其駕駛
    行為應有過失。此外，本案經送交通部公路總局嘉義區監理
    所嘉雲區車輛行車事故鑑定會為鑑定，亦認：「一、林鈺哲
    駕駛自用小貨車，行經無號誌交岔路口，左方車未暫停讓右
    方車先行，為肇事主因。二、張木山駕駛普通重型機車，行
    經無號誌交岔路口，未減速慢行，作隨時停車之準備，為肇
    事次因」，有交通部公路總局嘉義區監理所110年2月18日嘉
    監鑑字第1090303166號函及所附嘉雲區車輛行車事故鑑定會
    嘉雲區0000000案鑑定意見書1份在卷可憑（相卷第151至154
    頁），益徵被告就本件交通事故之發生為有過失至明。至於
    被害人就本件車禍之發生亦與有過失，然究未能據此解免被
    告疏失之責。又被害人係因本案車禍致受有頭部外傷併頭皮
    多處撕裂傷及左側小腿創傷性截斷等傷害，雖經送醫急救，
    仍因上開等傷勢嚴重而不治死亡，被害人之死亡與被告之過
    失行為間顯具相當因果關係，被告自應負過失致死之責。
  ㈣綜上所述，本案事證明確，被告犯行堪予認定，應依法論科
    。
三、論罪科刑之理由：
  ㈠核被告所為，係犯刑法第276條之過失致人於死罪。
  ㈡對於未發覺之罪自首而受裁判者，得減輕其刑，刑法第62條
    前段定有明文。查被告肇事後，於犯罪未經有偵查犯罪職權
    之公務員發覺前，向到場處理之警員坦承其為肇事人等情，
    有雲林縣警察局虎尾分局交通分隊道路交通事故肇事人自首
    情形紀錄表存卷為憑（本院卷第77頁），嗣並接受裁判，爰
    依刑法第62條前段規定，減輕其刑。
  ㈢爰審酌被告駕駛自用小貨車，應謹慎注意遵守交通規則，以
    維護其他參與道路交通者之安全，卻仍疏未注意，未暫停禮
    讓右方之被害人張木山人車先行，致生本案車禍事故，造成
    被害人因傷重不治死亡，使告訴人張桐榮及家屬身心受到莫
    大痛苦，實有不該；兼衡被告無前科，有臺灣高等法院被告
    前案紀錄表在卷可憑，素行良好，自承高職畢業之智識程度
    、未婚無子、現從事招牌工作、家中尚有父母及弟弟之家庭
    生活狀況（本院卷第73至74頁），及其犯後坦承犯行，已與
    被害人家屬成立調解，同意分期賠償新臺幣60萬元，有本院
    110年度司交附民移調字第41號調解筆錄附卷可憑（本院卷
    第79頁），犯後態度尚可，暨其與被害人均有過失之程度等
    一切情狀，量處如主文所示之刑，並諭知易科罰金之折算標
    準。
  ㈣被告前未曾因故意犯罪受有期徒刑以上刑之宣告，有臺灣高
    等法院被告前案紀錄表可憑。本案被告係因一時疏忽，致罹
    刑典，且事後已與被害人之家屬成立調解，獲得諒解，同意
    給予緩刑（本院卷第74頁），被告經此刑之宣告後，應知警
    惕而無再犯之虞，本院因認暫不執行其刑為當，爰依刑法第
    74條第1項第1款之規定，併宣告緩刑5年，以啟自新。另本
    院為確保被告緩刑之宣告能收具體之成效，且期使被告確切
    明瞭其行為對社會所造成之危害，以培養正確法治觀念，並
    審酌被告能確實履行上開調解筆錄所示之賠償方案，爰依刑
    法第74條第2項第3款規定，併予宣告被告應依本院110年度
    司附民移調字第41號調解筆錄所載之付款方式履行賠償；且
    此部分乃緩刑宣告附帶之條件，依刑法第74條第4項規定，
    上開條件內容得為民事強制執行名義。倘被告未遵循本院諭
    知之上開緩刑期間所定負擔，且情節重大者，足認原宣告之
    緩刑難收其預期效果，而有執行刑罰之必要者，檢察官得依
    同法第75條之1第1項第4款之規定，聲請撤銷緩刑之宣告，
    併此指明。
四、應適用之法律：
  ㈠刑事訴訟法第273條之1第1項、第299條第1項前段。
　㈡刑法第276條、第62條前段、第41條第1項前段、第74條第1項
    第1款、第2項第3款。
　㈢刑法施行法第1條之1第1項。
本案經檢察官黃立夫提起公訴，檢察官李松諺到庭執行職務。
中　　華　　民　　國　　110 　年　　5 　　月　　31　　日
                  刑事第七庭  法  官  鍾世芬
以上正本證明與原本無異。
如不服本判決應於收受判決後20日內向本院提出上訴書狀，並應
敘述具體理由；其未敘述上訴理由者，應於上訴期間屆滿後20日
內向本院補提理由書（均須按他造當事人之人數附繕本）。「切
勿逕送上級法院」。
                                書記官　李沛瑩
中　　華　　民　　國　　110 　年　　6 　　月　　 1　　日

附錄本案論罪科刑法條全文：
中華民國刑法第276條
因過失致人於死者，處5年以下有期徒刑、拘役或50萬元以下罰
金。